【裁判字號】    95,台上,5206
【裁判日期】    950921
【裁判案由】    違反毒品危害防制條例
【裁判全文】
最高法院刑事判決            九十五年度台上字第五二０六號
上  訴  人  甲○○
                    （
上列上訴人因違反毒品危害防制條例案件，不服台灣高等法院中
華民國九十五年七月二十五日第二審更審判決（九十五年度上更
(一)字第三七０號，起訴案號：台灣台北地方法院檢察署九十四年
度偵緝字第一一六九、一一七０號），提起上訴，本院判決如下
：
    主  文
上訴駁回。
    理  由
按刑事訴訟法第三百七十七條規定，上訴於第三審法院，非以判
決違背法令為理由，不得為之。是提起第三審上訴，應以原判決
違背法令為理由，係屬法定要件。如果上訴理由狀並未依據卷內
訴訟資料，具體指摘原判決不適用何種法則或如何適用不當，或
所指摘原判決違法情事，顯與法律規定得為第三審上訴理由之違
法情形，不相適合時，均應認其上訴為違背法律上之程式，予以
駁回。本件上訴人甲○○上訴意旨略稱：(一)原判決係依證人即警
員謝政安所證：係王斌賢之女友廖麗勤，在漢中街六之十八號口
等候指認上訴人之出現；但上訴人與廖麗勤並不相識，且廖麗勤
證稱：當時人身體不適，在車上休息，足見謝政安所證不實；且
王斌賢被查獲持有第一級毒品海洛因，為獲減刑，非無可能配合
警方陷害上訴人，是王斌賢之證言是否真實，即待研求。(二)上訴
人身上未被查獲毒品，警方於漢中街六之十八號攤位下緣所查得
之海洛因未採得上訴人之指紋。且上開查獲毒品處與上訴人被逮
捕之地點相隔六、七公尺，如上開毒品為上訴人所放置，必為守
候之警員所察見，是上開毒品絕非上訴人所有。(三)0000000000號
行動電話係高福順所有，上訴人未使用該電話，該行動電話與00
000000、00000000之通話紀錄，與上訴人無關；且原審上訴審時
或認上訴人販毒十七次，本次載為十次，是原審認定事實，顯與
卷證資料不符，自非適法云云。查原判決認定上訴人明知第一級
毒品海洛因係毒品危害防制條例所列管之毒品，不得非法販賣，
竟與友人高福順（未據起訴）共同基於意圖營利販賣海洛因之概
括犯意聯絡，自民國九十四年二月一日起至三月七日凌晨十二時
二十分許，在台北市○○區○○街六之十八號巷口，以每次最少
新台幣（下同）五百元之價格，販賣海洛因各一小包（微量）予
王斌賢共十次。其交易方式係由高福順提供不知情之游尚杰（原
名游文棕）所有之0000000000號行動電話為聯絡工具，由王斌賢
以其母親設於台北市○○區○○路一段二一二巷三四號豪城餐廳
之00000000、00000000號市內電話聯絡，分由上訴人或高福順接
聽，於談妥交易價格及交易時間後，推由其中一人先將海洛因黏
貼在上開漢中街巷口附近路旁某攤位桌面下方，或置於路旁某樹
下等方式，再於該巷口，向王斌賢取得價金及告以海洛因之放置
地點，由王斌賢自行拿取。嗣王斌賢於同年三月七日凌晨十二時
二十分許，購得海洛因一包（淨重０．０三公克），於同日凌晨
十二時三十分許，在台北市○○區○○路一段二一二巷與梧州街
口為警查獲（扣得之海洛因一包，淨重０．０三公克），並供出
海洛因來源，經警授意王斌賢以電話撥打電話聯繫賣方，由高福
順接聽，王斌賢佯稱欲再購買海洛因一千元，旋由上訴人先將海
洛因一包（淨重０．一五公克）黏貼在台北市○○街六之十八號
前之攤位桌緣下方，至漢中街巷口欲收取價款時，為警當場逮捕
，並在台北市○○街六之十八號前之攤位桌緣下方起獲海洛因一
包（淨重０．一五公克）等情，係依憑證人王斌賢於偵查及第一
審審理時具結證稱：其於九十四年一、二月以上開電話向高福順
購買海洛因，電話多由高福順接聽，上訴人接聽一、二次，兩人
均曾交付毒品，每次購買五百元至一千元不等，交易方式係先行
交錢，再告知毒品放置地點，毒品或黏在攤位上，或丟在樹下。
及證人高福順於第一審證稱：其自九十四年二月份起與上訴人住
於台北市○○○路七一巷三弄一號四樓，除我等二人外，並無他
人。並據證人謝政安證述查獲上訴人之過程甚詳，並有扣案之白
色粉末二包，法務部調查局鑑定通知書二紙，王斌賢尿液鑑定之
檢驗報告、通聯紀錄等證據，資以證明上訴人有販賣第一級毒品
海洛因之事實，因而撤銷第一審之科刑判決，改判論處上訴人共
同連續販賣第一級毒品，並依刑法第五十九條之規定酌處有期徒
刑柒年陸月（累犯），已敘明其所憑之證據及認定之理由，並以
上訴人所辯：0000000000號行動電話係高福順所有，其未曾接過
王斌賢之電話，九十四年三月七日凌晨其下樓要吃點心即為警逮
捕，並無販賣毒品，警員在該攤位下方扣得之毒品非其所有云云
，如何不足採信，於理由中詳加說明與指駁，並說明王斌賢所證
購買海洛因之次數或十七次或十八次，或稱十次，或稱僅三次，
但參以上開0000000000與00000000、00000000、00000000號雙向
通聯紀錄，確有數十通頻繁之通聯紀錄，認以王斌賢所述購買十
次為可採，各次販賣所得亦以最低價額每次五百元認定之，其販
賣十次所得應為五千元，及依原審勘驗結果，認上訴人置放海洛
因攤位之位置，與警員埋伏的巷口，並非一直線，攤位旁至巷口
其間並有電線桿等障礙物，六之十八號攤位與巷口目測距離約有
二十幾公尺，是警方應無法目睹上訴人放置毒品，而及時予以逮
捕等情甚詳，從形式上觀察，並無違背法令之情形存在。次按上
訴人確於販賣毒品時，為警當場查獲，則本案究係王斌賢或廖麗
勤向警員示意上訴人為販毒者，與犯罪事實之認定無涉，即無審
究之必要。又警方取自攤位下之毒品包裝袋上未發現清晰之指紋
，有法務部調查局鑑定書可按，是上開鑑定未能採為上訴人有利
或不利之證據。上訴意旨徒就原審採證認事職權之適法行使，及
原判決已說明之事項，任意指摘，核與法律規定得為第三審上訴
理由之違法情形，不相適合。其上訴為違背法律上之程式，應予
駁回。
據上論結，應依刑事訴訟法第三百九十五條前段，判決如主文。
中    華    民    國  九十五  年    九    月  二十一  日
                      最高法院刑事第五庭
                          審判長法官  莊  登  照
                                法官  洪  明  輝
                                法官  黃  一  鑫
                                法官  林  秀  夫
                                法官  徐  昌  錦
      本件正本證明與原本無異
                                      書  記  官
中    華    民    國  九十五  年    九    月  二十六  日
                                                Ａ


司法院資訊處製作；財團法人民間司法改革基金會備份。
